---
title: "EDA - Amazon Kindle Books"
author: "Manoel Augusto Lima Oliveira de Almeida"
date: "2023-11-14"
output: 
  html_document:
       highlight: textmate
       theme: flatly
       number_sections: yes
       toc: yes
       toc_float:
         collapsed: yes
         smooth_scroll: no
---

# Contextualização

Conjunto de dados extraído de outubro de 2023. Contém detalhes do livro e informações de vendas, fonte de dados disponível em <https://www.kaggle.com/datasets/asaniczka/amazon-kindle-books-dataset-2023-130k-books/> Acessado em: 07/11/2023.

O objetivo desta análise é realizar o EDA(Exploratory Data Analysis) do conjunto identificando os principais pontos a serem considerados para os dados.

# Carregamento dos Pacotes

```{r message=FALSE}
library(ggplot2)
library(dplyr)
```

# Leitura dos dados

Carregamento do arquivo CSV:

```{r}
dados <- read.csv("kindle_data-v2.csv", sep=",", na.strings = "")
```

O parâmentro `na.strings = ""` foi utilizado para tratamento dos valores ausentes do conjunto como `Na` para facilitar sua identificação.

Contagem total de linhas e colunas:

``` {r}
dim(dados)
```

Nome das colunas:

``` {r}
colnames(dados)
```
# Identificação de dados ausentes

Utilizou-se o método `colSums` juntamente com os parâmetros `is.na` para identificar o total de dados ausentes por coluna.

``` {r}
ausentes <- colSums(is.na(dados))
print(ausentes)
```

Devido a grande quantidade de dados ausentes optou-se por exluir a coluna "publishedDate".

``` {r}
dados <- dados[,-15]
```

As demais linhas com registros ausentes foram removidas:

``` {r}
dados <- na.omit(dados)
dim(dados)
```

# Tipagem dos dados

Identifica os tipos de dados de cada coluna e realiza a transformação de tipos das colunas

``` {r}
# Transformação da coluna category_id em "character"
dados$category_id <- as.character(dados$category_id)
tipos_de_dados <- sapply(dados, class)

print(tipos_de_dados)
```

Separação do conjuntos em variáveis qualitativas (character ou factor) e quantitativas (numeric ou integer)

``` {r}
dados_qualitativos <- dados[, tipos_de_dados %in% c("character", "factor")]
dados_quantitativos <- dados[, tipos_de_dados %in% c("numeric", "integer")]
```

# Análise e visualização dos dados

Análise das principais variáveis identificadas no conjunto.

Resumo estatístico das variáveis quantitativas:

``` {r}
summary(dados_quantitativos)
```

Nota-se uma grande amplitude nos valores relacionados a coluna `reviews` e `price`.

``` {r}

isBestSeller <- ggplot(dados_qualitativos, aes(x = isBestSeller, fill = isBestSeller)) +
    geom_bar() +
    labs(title = "Total de Best Sellers (Sim ou Não) ?",
    x = "É Best Seller?",
    y = "Total") +
    theme_minimal() +
    theme(legend.position = "none")

isBestSeller
```
 